【裁判字號】    95,易,181
【裁判日期】    950814
【裁判案由】    竊盜
【裁判全文】
臺灣宜蘭地方法院刑事判決               95年度易字第181號
公  訴  人  臺灣宜蘭地方法院檢察署檢察官
被      告  甲○○
                    （現另案於臺灣宜蘭監獄執行中）
上列被告因竊盜案件，經檢察官提起公訴（95年度偵字第29號、
第1227號），經本院合議庭裁定以簡式程序審理，判決如下：
    主  文
甲○○連續竊盜，累犯，處有期徒刑柒月。
    事實及理由
一、構成犯罪事實：
（一）甲○○於民國91年間因違反毒品危害防制條例案件，經本
      院判處有期徒刑6月確定，並於93年10月21日執行完畢。
      詎其不知悔改，竟意圖為自己不法所有之概括犯意，連續
      為下列竊盜行為：
   1、94年10月22日9時許，在宜蘭縣羅東鎮○○路90號前，徒
      手竊取乙○○所有之車牌號碼GVX-226號機車1輛。
   2、94年11月14日7時許，在宜蘭縣羅東鎮○○街61號巷口，
      徒手竊取丙○○所管領使用之車牌號碼GHA-457號機車1輛
      。
（二）嗣分別於：
   1、94年11月3日13時40分許，在宜蘭縣冬山鄉○○路與香城
      路路口，為警當場查獲不知情之游志文（業經檢察官不起
      訴處分）騎乘車牌號碼GVX-226號機車。
   2、94年11月21日21時30分許，在宜蘭縣羅東鎮○○路○段199
      巷3號前，為警查獲甲○○騎乘車牌號碼GHA-457號機車。
二、認定犯罪事實所憑之證據及理由：
（一）被告甲○○於偵查、本院審理中之自白。
（二）證人游志文於警詢、偵查中之證詞。
（三）證人乙○○於警詢、偵查中之證詞。
（四）證人丙○○於警詢中之證詞。
（五）贓物認領保管單2紙。
（六）車輛竊盜、車牌失竊資料個別查詢報表2紙。
（七）宜蘭縣警察局車輛協尋電腦輸入單1紙。
（八）上開（二）至（七）證據，足以佐證被告首開自白與事實
      相符。
三、論罪科刑之理由：
（一）按被告行為後，刑法業於94年2月2日經總統以華總一義字
      第09400014901號令修正公布，並於95年7月1日施行，參
      酌最高法院95年5月23日刑事庭第8次會議決議，新刑法第
      2條第1項之規定，係規範行為後法律變更所生新舊法律比
      較適用之準據法，於新刑法施行後，應適用新刑法第2條
      第1項之規定，為「從舊從輕」之比較。另於比較時應就
      罪刑有關之共犯、未遂犯、想像競合犯、牽連犯、連續犯
      、結合犯，以及累犯加重、自首減輕暨其他法定加減原因
      （如身分加減）與加減比例等一切情形，本於統一性及整
      體性原則，綜其全部罪刑之結果而為比較。次按95年7月1
      日生效施行之刑法第2條第1項規定「行為後法律有變更者
      ，適用行為時之法律。但行為後之法律有利於行為人者，
      適用最有利於行為人之法律」，經查：
   1、修正前刑法第320條第1項所規定之罰金本刑，依罰金罰鍰
      提高標準條例第1條前段之規定，提高10倍後為銀元5,000
      元以下，換算為新臺幣後，為新臺幣15,000元以下。修正
      後同法條所規定之罰金本刑，依刑法施行法第1條之1之規
      定，變更其單位為新臺幣並提高30倍後為新臺幣15,000元
      以下。是比較新舊法之結果，舊法即行為時法並無不利於
      被告。
   2、修正前刑法第33條第5款規定罰金為銀元1元以上，換算為
      新臺幣後，為新臺幣3元以上。修正後同條款則規定「罰
      金：新臺幣1,000元以上，以百元計算之。」。是比較新
      舊法之結果，舊法即行為時法有利於被告。
   3、修正前刑法第47條係規定：「受有期徒刑之執行完畢，或
      受無期徒刑或有期徒刑一部之執行而赦免後，5年以內再
      犯有期徒刑以上之罪者，為累犯，加重本刑至二分之一。
      」，修正後刑法第47條第1項則規定：「受徒刑之執行完
      畢，或一部之執行而赦免後，5年以內故意再犯有期徒刑
      以上之罪者，為累犯，加重本刑至二分之一。」，惟因本
      件被告係故意犯罪，是比較新舊法之結果，舊法即行為時
      法並無不利於被告。
   4、被告行為後，刑法第56條連續犯之規定，業於94年1月7日
      修正公布刪除，並於95年7月1日施行，則被告之犯行，因
      行為後新法業已刪除連續犯之規定，此刪除雖非犯罪構成
      要件之變更，但顯已影響行為人刑罰之法律效果，自屬法
      律有變更，依刑法第2條第1項規定，比較新舊法結果，仍
      應適用較有利於被告之行為時法律即舊法論以連續犯。
   5、綜合上開新舊法比較之結果，顯然以舊法即行為時法有利
      於被告，依前揭刑法第2條第1項規定，本件即應適用行為
      時法即95年7月1日修正生效施行前刑法之規定。
（二）被告甲○○所為犯罪事實（一）1、2部分，均係犯修正前
      刑法第320條第1項竊盜罪。
（三）被告先後2次竊盜之行為，時間緊接，方法相同，觸犯構
      成要件相同之罪，顯係基於概括犯意反覆為之，為連續犯
      ，依修正前刑法第56條規定，以一罪論，並加重其刑。
（四）被告於91年間因違反毒品危害防制條例案件，經本院判處
      有期徒刑6月確定，並於93年10月21日執行完畢，此有臺
      灣高等法院被告前案紀錄表1份在卷可參，其於5年以內再
      故意犯本件有期徒刑以上之罪，應依修正前刑法第47條規
      定，論以累犯，並遞加重其刑。
（五）審酌被告有妨害家庭、麻醉藥品管理條例、槍砲彈藥刀械
      管制條例、竊盜、毒品危害防制條例之犯罪前科，有臺灣
      高等法院被告前案紀錄表1份在卷可參，素行不佳，其雖
      僅國中畢業，智識程度不高，惟年輕力壯，四肢健全，不
      思循正途賺取生活所需，反圖不勞而獲，2次竊取被害人
      機車供代步使用，影響社會安寧、秩序，並造成被害人頓
      失交通工具生活因而產生不便，及考量被告於犯罪後坦承
      犯行，態度良好，且被害人乙○○、丙○○於本院均當庭
      表示願意原諒被告等一切情狀，量處如主文所示之刑。
（六）至於扣案之鑰匙1支，被告否認為其所有，供犯罪事實（
      一）1、2所示竊盜使用之物，爰不宣告沒收，併此敘明。
四、適用之法律：
（一）程序法方面：刑事訴訟法第273條之1第1項、第299條第1
      項前段、第310條之2。
（二）實體法方面：現行刑法第2條第1項前段，95年7月1日修正
      生效前刑法第56條、第320條第1項、第47條，罰金罰鍰提
      高標準條例第1條前段。
本案經檢察官吳宇青到庭執行職務。
中    華    民    國    95    年     8    月    14    日
                  刑事第二庭   法  官  蘇錦秀
以上正本證明與原本無異。
如不服本判決應於收受本判決後10日內向本院提出上訴書狀，其
未敘述上訴理由者，並得於提起上訴後10日內向本院補提理由書
狀(均須按他造當事人之人數附繕本)「切勿逕送上級法院」。
                               書記官  葉瑩庭
中    華    民    國    95    年     8    月    14    日
附錄本案論罪科刑法條：
★刑法第320條第1項：
意圖為自己或第三人不法之所有，而竊取他人之動產者，為竊盜
罪，處5年以下有期徒刑、拘役或500元以下罰金。


司法院資訊處製作；財團法人民間司法改革基金會備份。
